【裁判字號】    99,易,434
【裁判日期】    990810
【裁判案由】    竊盜
【裁判全文】
臺灣雲林地方法院刑事判決               99年度易字第434號
公  訴  人  臺灣雲林地方法院檢察署檢察官
被      告  乙○○
上列被告因竊盜案件，經檢察官提起公訴（99年度偵字第2090、
2658、3186號），被告就被訴事實為有罪之陳述，本院進行簡式
審判程序，判決如下：
    主  文
乙○○犯竊盜罪，累犯，處有期徒刑柒月。又犯竊盜罪，累犯，
處有期徒刑陸月。又犯竊盜罪，累犯，處有期徒刑肆月。應執行
有期徒刑壹年肆月。
    事  實  及  理  由
一、本件係經被告乙○○就被訴事實為有罪之陳述，而經本院裁
    定以簡式審判程序審理，則依刑事訴訟法第273 條之2 、同
    法第159 條第2 項之規定，不適用傳聞法則有關限制證據能
    力之相關規定；並得依同法第310 條之2 準用同法第454 條
    之規定製作略式判決書，僅需記載犯罪事實、證據名稱及應
    適用之法條，並得以簡略方式為之，合先敘明。
二、犯罪事實：
    乙○○前因竊盜案件，經本院以98年度易字第522 號判處有
    期徒刑4 月確定，於民國99年3 月14日縮刑期滿執行完畢。
    仍不知悔改，復基於意圖為自己不法所有之各別犯意，為下
    列竊盜行為：
  (一)於99年3 月21日15時16分許，騎乘車牌號碼ZWZ-367 號輕型
    機車，至戊○○所居住位於雲林縣虎尾鎮新吉里新吉5 之5
    號1 樓住處，未經同意侵入其內（侵入住宅部分未據告訴）
    ，在該住處1 樓神明廳，徒手竊得總重約1 兩1 錢2 分之神
    明金牌3 面，得手後，於同日17時許，持往雲林縣斗六市○○路169 之1 號「大成銀樓」，向不知情之曾俊卿要求換成
    2 面各1 錢的金牌，並變賣其餘之金飾，扣除2 面金牌之工
    錢新臺幣（下同）600 元後，得款35,320元。於同年3 月27
    日16時許，再將所換得之上開2 面金牌出售予曾俊卿，得款
    7,410 元，所得款項均已花用殆盡。嗣經警員調閱現場監視
    器畫面後，始查知上情。
  (二)於99年5 月17日16時5 分許，騎乘上揭機車，至甲○○所居
    住位於雲林縣西螺鎮福田里新厝2 之6 號住處，以借用廁所
    為名進入屋內，隨即在該住處2 樓房間內，徒手竊取項鍊、
    戒指及手環等金飾總重約9.43錢，得手後，於同日17時許，
    持往雲林縣虎尾鎮○○路69號「亞洲銀樓」，變賣予不知情
    之王埰堇，同時向王埰堇購買重1.53錢之金項鍊1 條，扣除
    該條金項鍊之價值後，仍得款29,200元，再以其變賣所得款
    項購買廠牌G-PLUS、型號TV950 之手機1 支，剩餘21,200元
    （已發還予甲○○）。幸其離去甲○○住處之際，恰為返家
    之甲○○發現，乃記下上揭機車之車號而報警循線查獲。
  (三)於99年5 月29日16時許，未經同意，侵入丁○○所居住位於
    雲林縣二崙鄉○○村○○路178 號之住處（侵入住宅部分未
    據告訴），在該住處房間內，徒手竊取丁○○所有之錢包1
    個（內有手錶1 支、遙控器1 個、現金約5 、600 元）得手
    。嗣經丁○○於同日17時許，發現失竊，報警處理而循線查
    獲。
三、前項犯罪事實，有下列證據可資為佐：
  (一)犯罪事實欄(一)部分：
    1.被告乙○○於99年4 月6 日警詢、99年7 月13日檢察事務
      官詢問及於本院審理時之自白。
    2.證人即被害人戊○○於警詢時之證言。
    3.證人即「大成銀樓」負責人曾俊卿於警詢時之證言。
    4.「大成銀樓」之飾金買入登記表1 紙。
    5.監視器錄影翻拍照片13張及現場照片2 張（99偵2090號卷
      第20至27頁）。
  (二)犯罪事實欄(二)部分：
    1.被告於99年5 月18日警詢、99年7 月13日檢察事務官詢問
      及於本院審理時之自白。
    2.證人即被害人甲○○於警詢時之證言。
    3.證人即「亞洲銀樓」負責人王埰堇於警詢時之證言。
    4.甲○○出具之贓物認領保管單、「亞洲銀樓」之飾金買入
      登記表各1 紙。
  (三)犯罪事實欄(三)部分：
    1.被告於99年6 月8 日警詢、99年7 月13日檢察事務官詢問
      及於本院審理時之自白。
    2.證人即被害人丁○○於警詢時之證言。
    3.證人即在丁○○上揭住處走廊發現被告之廖淑州於警詢時
      之證言。
    4.現場照片10張（99偵3186號卷第17至21頁）。
四、核被告犯罪事實欄(一)、(二)、(三)所為，均係犯刑法第320 條第
    1 項之竊盜罪。被告所犯上開3 罪間，犯意各別，行為互異
    ，應予分論併罰。被告有如犯罪事實欄所述之前案科刑及執
    行紀錄，有卷附臺灣高等法院被告前案紀錄表可按，其受有
    期徒刑之執行完畢，5 年以內故意再犯有期徒刑以上之罪，
    所犯上開3 罪，均為累犯，應依刑法第47條第1 項之規定，
    各加重其刑。又被害人丁○○於警詢時指出其失竊物品包括
    遙控器1 個，而被告於99年7 月13日檢察事務官詢問時亦自
    承：我偷的東西是放在一個錢袋裏，我連錢袋一起拿走，裡
    面有遙控器等語，足認被告該次竊盜犯行係竊得錢包1 個，
    內有手錶1 支、遙控器1 個及現金約5 、600 元，起訴書記
    載被告於犯罪事實欄(三)竊得之物品僅有手錶1 支及現金5 、
    600 元，容有未洽，附此敘明。爰審酌被告已有多次竊盜前
    科，素行不佳，其正值壯年，不思循正途獲取財物，竟屢次
    進入他人住宅行竊，及其各次竊盜之手段、所得財物價值、
    被害人所受損害、犯後態度、教育程度等一切情狀，分別量
    處如主文所示之刑，並依刑法第51條第5 款之規定，定其應
    執行之刑。
五、據上論斷，應依刑事訴訟法第273 條之1 第1 項、第299 條
    第1 項前段、第310 條之2 、第454 條第1 項，刑法第320
    條第1 項、第47條第1 項、第51條第5 款，刑法施行法第1
    條之1 第1 項、第2 項前段，判決如主文。
本案經檢察官丙○○到庭執行職務。
中    華    民    國    99    年    8     月    10    日
                  刑事第四庭  法  官  王  素  珍
以上正本證明與原本無異。
如不服本判決應於收受判決後10日內向本院提出上訴書狀，並應
敘述具體理由；其未敘述上訴理由者，應於上訴期間屆滿後20日
內向本院補提理由書（均須按他造當事人之人數附繕本）。「切
勿逕送上級法院」。
                              書記官  吳  伊  婷
中    華    民    國    99    年    8     月    10    日
附錄本案論罪科刑法條：
中華民國刑法第320條第1項
（普通竊盜罪、竊佔罪）
意圖為自己或第三人不法之所有，而竊取他人之動產者，為竊盜
罪，處5 年以下有期徒刑、拘役或5 百元以下罰金。
意圖為自己或第三人不法之利益，而竊佔他人之不動產者，依前
項之規定處斷。
前二項之未遂犯罰之。

司法院資訊處製作；財團法人民間司法改革基金會備份。
